臺灣臺中地方法院刑事裁定
111年度單禁沒字第95號
聲  請  人  臺灣臺中地方檢察署檢察官
被      告  陳偉盛



上列聲請人因被告違反毒品危害防制條例案件（110年度毒偵緝
字第471、472號、110年度毒偵字第3418號），聲請單獨宣告沒
收（111年度聲沒字第14號），本院裁定如下：
    主  文
扣案如附表所示之物均沒收銷燬。
    理  由
一、聲請意旨略以：被告陳偉盛基於施用第二級毒品甲基安非他
    命之犯意，㈠於民國110年1月18日某時，在臺中市東區南京
    東路與富貴街交岔路口附近之公廁内，以將第二級毒品甲基
    安非他命放入吸食器内，再燒烤吸食煙霧之方式，施用第二
    級毒品甲基安非他命1次。嗣於110年1月21日晚間7時30分許
    ，在臺中市東區南京東路與富貴街交岔路口，為警持另案拘
    票執行拘提，當場扣得其所有之第二級毒品甲基安非他命1
    袋（驗餘淨重0.1735公克）及毒品吸食器1組，並經被告同
    意採集尿液送驗，檢驗結果呈安非他命、甲基安非他命陽性
    反應；㈡於110年5月3日上午10時許，在臺中市北區中華路與
    柳川西路附近之公共廁所内，以將第二級毒品甲基安非他命
    放入玻璃球内，再燒烤吸食煙霧之方式，施用第二級毒品甲
    基安非他命1次。嗣於同日晚間8時10分許，在臺中市○區○○○
    路0段0號前為警攔查，當場扣得含有甲基安非他命成分之晶
    體2包（驗餘淨重各為0.0450公克、0.0535公克）、塑膠鏟2
    支、夾鏈袋2包、吸食器1支及電子磅秤1台，經徵得被告同
    意採尿送驗，結果呈安非他命、甲基安非他命陽性反應；㈢
    於110年8月14日上午10時許，在臺中市沙鹿區鎮南路2段與
    自由路交岔路口旁之自助洗車場内（聲請意旨誤載為洗衣場
    ），以將第二級毒品甲基安非他命放入玻璃球内，再燒烤吸
    食煙霧之方式，施用第二級毒品甲基安非他命1次。嗣於同
    日14時15分許，在前址自助洗車場内，因形跡可疑，為警攔
    查，當場扣得玻璃球吸食器3組，經徵得被告同意採尿送驗
    ，結果呈安非他命、甲基安非他命陽性反應始悉上情。嗣被
    告因上開㈠施用毒品案件，經本院110年度毒聲字第688號裁
    定送法務部○○○○○○○○附設勒戒處所觀察、勒戒後，認無繼續
    施用毒品之傾向，已於110年12月17日釋放出所，而為不起
    訴之處分。而被告所為上開㈡、㈢施用毒品之時間既在前案執
    行觀察勒戒前，應為前開觀察、勒戒效力所及，自無續為執
    行觀察勒戒或再行偵查之必要，亦應為不起訴之處分。惟查
    ，上開扣案之第二級毒品甲基安非他命1袋（驗餘淨重0.173
    5公克，110年度安保字第223號）、晶體2包（驗餘淨重各為
    0.0450公克、0.0535公克，110年度安保字第748號）及玻璃
    球吸食器3組（110年度保管字第3665號），經送驗均檢出含
    有第二級毒品甲基安非他命成分，均屬違禁物，爰依刑法第
    40條第2項、毒品危害防制條例第18條第1項前段規定，及司
    法院18年院字第67號、30年院字第2169號解釋意旨，聲請宣
    告沒收銷燬等語。
二、按違禁物，得單獨宣告沒收，刑法第40條第2項定有明文。
    又查獲之第二級毒品，不問屬於犯罪行為人與否，均沒收銷
    燬之，毒品危害防制條例第18條第1項前段亦有明文規定。
    另違禁物未經裁判沒收者，得由檢察官聲請法院以裁定沒收
    之，司法院18年院字第67號、30年院字第2169號解釋可資參
    照。
三、經查：
　㈠被告基於施用第二級毒品之犯意，於①110年1月18日某時，在
    臺中市東區南京東路與富貴街交岔路口附近之公廁内，以將
    甲基安非他命置於吸食器內加熱而吸其煙霧之方式，施用第
    二級毒品甲基安非他命1次。嗣於110年1月21日晚間7時30分
    許，在臺中市東區南京東路與富貴街交岔路口，因另案為警
    拘提，經警附帶搜索及被告主動交付而扣得如附表編號1所
    示疑似甲基安非他命之晶體1袋，及吸食器1組（吸食器1組
    業經同署檢察官處分廢棄），復經警於同日晚間11時25分許
    ，徵得被告同意，採集其尿液送驗後，結果安非他命、甲基
    安非他命均呈陽性反應；又於②110年5月3日上午10時許，在
    臺中市北區中華路與柳川西路附近之公共廁所，以前揭方式
    施用第二級毒品甲基安非他命1次。嗣於同日晚間8時10分許
    ，在臺中市○區○○○路0段0號前，因另案為警緝獲，經警附帶
    搜索及被告主動交付而扣得如附表編號2所示之疑似甲基安
    非他命之晶體2包，及塑膠鏟2支、夾鏈袋2包、吸食器1支、
    電子磅秤1台（除前揭晶體2包外，其餘物品均經同署檢察官
    處分廢棄），並經警於同日晚間10時45分許，徵得被告同意
    ，採集其尿液送驗後，結果安非他命、甲基安非他命均呈陽
    性反應；另於③110年8月14日上午10時許，在臺中市沙鹿區
    鎮南路2段與自由路交岔路口旁之自助洗車場内，以前揭方
    式施用第二級毒品甲基安非他命1次。嗣於同日下午2時15分
    許，在上址自助洗車場内，因形跡可疑為警盤查，經其主動
    交付而扣得如附表編號3所示之玻璃球吸食器3組，並經警於
    同日下午2時55分許，徵得被告同意，採集其尿液送驗後，
    結果安非他命、甲基安非他命均呈陽性反應。嗣被告因上開
    ①所示犯行，經本院以110年度毒聲字第688號裁定送法務部○
    ○○○○○○○附設勒戒處所施以觀察、勒戒後，認無繼續施用毒
    品傾向，已於110年12月17日執行完畢釋放出所，而該署檢
    察官認被告上開②、③所示犯行，亦係在上開保安處分執行完
    畢前所為，受其效力所及，是就上開①至③所示犯行，以110
    年度毒偵緝字第471、472號、110年度毒偵字第3418號為不
    起訴處分確定等情，經本院核閱相關偵查卷宗屬實。
  ㈡扣案如附表編號1、2所示之物，經送鑑定結果，確均含有如
    附表編號1、2所示之第二級毒品甲基安非他命成分，有如附
    表編號1、2所示之鑑定報告存卷可參，足認上開扣案物確均
    屬毒品危害防制條例第2條第2項第2款所稱之第二級毒品無
    訛，係違禁物，不問屬於犯罪行為人與否，應依毒品危害防
    制例第18條第1項前段規定宣告沒收銷燬之；又如附表編號3
    所示之玻璃球吸食器3組，經送衛生福利部草屯療養院以溶
    洗方式進行鑑驗之結果，分別檢出含第二級毒品甲基安非他
    命、安非他命成分，亦有如附表編號3所示之鑑定報告在卷
    可考，而該玻璃球吸食器3組，與上開如附表編號1、2所示
    第二級毒品甲基安非他命之外包裝，均因無法與其內殘留之
    第二級毒品析離，應整體視為第二級毒品，亦屬違禁物，併
    予沒收銷燬之。本件聲請人聲請單獨宣告沒收銷燬，經核並
    無不合，應予准許。
四、依刑事訴訟法第455條之36第2項，毒品危害防制條例第18條
    第1項前段，刑法第40條第2項，裁定如主文。
中　　華　　民　　國　　111 　年　　1 　　月　　28　　日
                    刑事第十四庭  法  官  黃司熒
以上正本證明與原本無異。
如不服本裁定，應於收受送達後5日內向本院提出抗告狀。（應
附繕本）　　
                                  書記官  黃于容
中　　華　　民　　國　　111 　年　　1 　　月　　28　　日

【附表】
編號 備註 品名及數量  保管字號 鑑定報告 1 聲請意旨㈠即110年度毒偵緝字第471號案件（110年度毒偵字第442號） 第二級毒品甲基安非他命1袋（驗餘淨重0.1735公克，含包裝袋1只）  110年度安保字第223號 衛生福利部草屯療養院110年2月4日草療鑑字第1100100396號鑑驗書（見110年度毒偵字第442號卷第153頁） 2 聲請意旨㈡即110年度毒偵緝字第472號案件（110年度毒偵字第1835號） 第二級毒品甲基安非他命2包（驗餘淨重分別為0.0450公克、0.0535公克，含包裝袋2只）  110年度安保字第748號 衛生福利部草屯療養院110年5月12日草療鑑字第1100500110號鑑驗書（見110年度毒偵字第1835號卷第205頁） 3 聲請意旨㈢即110年度毒偵字第3418號案件 含第二級毒品甲基安非他命、安非他命之玻璃球吸食器3組  110年度保管字第3665號 衛生福利部草屯療養院110年9月3日草療鑑字第1100800484號鑑驗書（見110年度毒偵字第3418號卷第101頁）